【裁判字號】    92,毒抗,121
【裁判日期】    920523
【裁判案由】    觀察、勒戒
【裁判全文】
臺灣高等法院臺南分院刑事裁定            九十二年度毒抗字第一二一號      Ｇ
      抗  告  人  甲  ○  ○
右列抗告人因觀察勒戒案件，不服臺灣臺南地方法院中華民國九十二年四月七日裁定
（九十二年度毒聲字第六五五號）提起抗告，本院裁定如左：
      主      文
抗告駁回。
      理      由
一、本件抗告意旨略以：抗告人甲○○於民國（下同）九十一年十二月二十五日下午
    係受於新營市開設汽車公司之友人邱玉龍請託，以汽車載渠前往高雄縣岡山鎮○
    ○○街一三二巷十三弄一號三樓之八房屋，向其客戶收取身分證等證件，俾於翌
    日辦理車輛過戶手續，詎抗告人與友人邱玉龍至該屋，尚不及五分鐘，即遭警前
    來搜索，並受採尿送驗，故警員如何尋得如裁定書內所示之吸食毒品器具，抗告
    人並不知情。又抗告人從未有沾染、吸食毒品之惡習，何以經警採尿液檢驗呈陽
    性反應，亦無從得知。為此提起抗告，求為撤銷原裁定云云。
二、按犯第十條施用毒品之罪者，檢察官應先將被告送勒戒處所觀察、勒戒，其期間
    不得逾一月，毒品危害防制條例第二十條第一項定有明文。經查：抗告人甲○○
    於九十一年十二月二十五日下午六時四十分前八十二小時內之某時，在某處施用
    第一級毒品海洛因及第二級毒品安非他命，為警於九十一年十二月二十五日下午
    六時四十分，在高雄縣岡山鎮○○○街一三二巷十三弄一號三樓之八查獲。雖抗
    告人否認有上揭犯行，然抗告人遭警查獲即採尿液送檢驗結果呈毒品嗎啡及安非
    他命陽性反應，此有高雄縣政府衛生局出具之尿液檢驗報告附卷可稽（詳九十二
    年度毒偵字第一七八號卷第十四頁），復於上開時地扣得第一級毒品九十九．九
    公克、第二級毒品十七．三公克、施用毒品器具安非他命吸食器一組、玻璃球三
    個、注射針筒二支等在卷可考，故抗告人所辯顯不足採信，其有施用毒品犯行堪
    予認定。抗告意旨謂抗告人不知警方如何尋得吸食毒品器具，亦不知尿液檢驗為
    何會呈陽性反應？惟抗告人並未舉證以實其說，且無實據足以證明其尿液檢驗報
    告呈嗎啡及安非他命陽性反應之結果有誤。綜上所述，原審以抗告人施用毒品犯
    行，事證明確，裁定令入勒戒處所施以觀察、勒戒處分，核屬有據。本院經核原
    裁定認事用法，均無違誤。故本件抗告，為無理由，應予駁回。
據上論斷，應依刑事訴訟法第四百十二條，裁定如主文。
中    華    民    國      九十二      年      五      月      二十三    日
                                  臺灣高等法院臺南分院刑事第五庭
                                      審判長法官  鄭    文    肅
                                            法官  黃    三    哲
                                            法官  王    浦    傑
右正本證明與原本無異。
不得再抗告。
                                      法院書記官  蔡    振    豐
中    華    民    國      九十二      年      五      月      二十六    日


司法院資訊處製作；財團法人民間司法改革基金會備份。
